【裁判字號】    95,簡聲抗,5
【裁判日期】    950426
【裁判案由】    聲請迴避
【裁判全文】
臺灣臺北地方法院民事裁定             95年度簡聲抗字第5號
抗  告  人  甲○○
上列抗告人因與相對人巴拿馬商創信益股份有限公司台北分公司
間88年度北勞簡字第46號給付薪資事件，抗告人對於民國94年12
月21日本院所為之94年度北簡聲字第288號民事裁定提起抗告，
本院裁定如下：
    主  文
抗告駁回。
抗告程序費用由抗告人負擔。
    理  由
一、抗告意旨略以：依相對人之訴訟代理人於民國92年2月25日
    向本院提出之解除訴訟委任狀，提及相對人已經解散，可知
    相對人於訴訟繫屬中喪失當事人能力，為防免無效判決，抗
    告人仍追加郭仁壽為被告，竟為原審法官裁定駁回，核其情
    形承審法官有民事訴訟法第33條第1項第2款規定之聲請迴避
    事由，又前開事實對於法院已顯著或為其職務上所已知，抗
    告人聲請法官迴避，就法官執行職務有偏頗之虞，應無庸舉
    證證明，詎原裁定逕以承審法官於94年12月12日裁定駁回抗
    告人追加之訴，難認承審法官於訴訟之結果有利害關係或
    當事人有親交嫌怨等客觀事實，足使人疑其為不公平之審判
    之情形，而裁定駁回抗告人之聲請，惟民事訴訟法第33條第
    1 項第2款所規定聲請法官迴避之事由，不限公平審判之違
    背，無效審判亦包括在內，是原裁定難謂合法，爰請求廢棄
    原裁定云云。
二、按民事訴訟法第33條第1項第2款規定推事有應自行迴避而不
    自行迴避以外之情形，足認其執行職務有偏頗之虞，據而聲
    請推事迴避者，應以推事對於訴訟標的有特別利害關係，或
    與當事人之一造有密切之交誼或嫌怨，或基於其他情形客觀
    上足疑其為不公平之審判者為其原因事實，若僅憑當事人之
    主觀臆測，或不滿意推事進行訴訟遲緩，或認推事指揮訴訟
    欠當，則不得謂其有偏頗之虞（最高法院69年抗字第457號
    判例意旨參照）。可知民事訴訟法第33條第1項第2款所規定
    聲請法官迴避之事由，限於公平審判之違背，不包括無效審
    判在內，從而抗告人空言主張系爭條款所規定聲請法官迴避
    之事由，不限公平審判之違背，應包括無效審在內云云，尚
    非足取。
三、經查，抗告人以本院88年度北勞簡字第46號案件之承審法官
    駁回其追加訴外人郭仁壽為被告之聲請，因認執行職務有偏
    頗之虞聲請承審法官迴避，惟未自為聲請之日起3日內依法
    提出能及時調查之證據，使法院信其主張蓋然為真實，截至
    原審94年12月21日裁定前仍未補為釋明，是原裁定駁回其聲
    請，並無違誤。
四、又按，抗告意旨雖主張相對人於訴訟繫屬中喪失當事人能力
    ，為防免無效判決，抗告人追加郭仁壽為被告，該聲請竟為
    原審法官駁回，核其情形承審法官有民事訴訟法第33條第1
    項第2款聲請迴避事由云云，惟查原審本於民事訴訟法第255
    條規定准駁當事人追加之訴聲請之職務行為，縱對抗告人不
    利，致其主觀上疑為不公，揆諸前揭說明，尚不得即認其執
    行職務有偏頗之虞。
五、綜上所述，抗告人聲請法官迴避，於法不合，原審駁回其聲
    請，核屬正當。抗告意旨指摘原裁定不當，求予廢棄改判，
    為無理由，應予駁回。
六、據上論結，本件抗告無理由，依民事訴訟法第495之1、第44
    9條第1項、第95條、第78條，裁定如主文。
中    華    民    國    95    年    4     月    26    日
                  民事第三庭審判長法    官  黃莉雲
                                  法    官  李維心
                                  法    官  曾啟謀
以上正本係照原本作成
本裁定不得抗告。
中    華    民    國    95    年    4    月    26    日
                                  書 記 官  王月伶


司法院資訊處製作；財團法人民間司法改革基金會備份。
